# 权益法核算的联营企业约定保底收益的账务处理

提问人：星晴 jy 时间：2023-03-15 14:50:22
A与B共同持股C，认缴出资额合计 1000 万，A占45%，B占55%，A实际出资 350 万（还有 100 万未出资），B实际出资 550 万，协议中对利润分配方法的约定：A按照49%、B按照51%的比例分取红利。
同时约定：C成立后 10 年内，A从C公司获得的分红金额不少于A公司实缴出资额的10%（保底收益），若任一年度C公司无法实现A公司的保底收益，则B公司承诺不足A公司的保底收益；
由于B公司为主要经营方，B公司保证自C公司成立后十年内，C公司每年不亏损，若任一年C公司亏损，则B公司承兑对A公司进行补偿，补偿金额为C公司该年亏损额*A公司实缴出资比例；
请问：对于上述约定，①A公司在初始投资时应如何进行账务处理?②A公司收到保底收益时如果进行账务处理？③若C公司当年亏损时，A公司是否需要按照权益法进行投资损失的核算？④A公司收到补偿时，如何进行账务处理？

回答人：chenyiwei
建议关注：为何A的分红比例高于其实缴出资和认缴出资比例？有无其他特殊考虑因素？ 10 年后该约定是否会发生改变？ 10 年内的保底收益约定是否会导致A不具有参与其财务和经营管理决策的实际动机？据此考虑权益法是否仍然适用、是否实质上是明股实债的债权投资等。
如果不考虑其他因素，确认权益法核算是恰当的，则B给A的保底收益承诺对A而言可参考或有对价处理，即在权益法核算的长期股权投资以外，单独确认一项以公允价值计量且其变动计入损益的金融资产。